【裁判字號】    89,易,1889
【裁判日期】    890829
【裁判案由】    毒品危害防制條例
【裁判全文】
臺灣板橋地方法院刑事判決                        八十九年度易字第一八八九號
    公  訴  人  臺灣板橋地方法院檢察署檢察官
    被      告  甲○○
右列被告因違反毒品危害防制條例案件，經檢察官提起公訴（八十九年度毒偵字第二
八八二號），本院判決如左：
    主      文
甲○○連續施用第二級毒品，累犯，處有期徒刑柒月。
    事      實
一、甲○○曾於民國八十七年二月十九日因違反麻醉藥品管理條例案件，經本院判處
    有期徒刑六月確定，八十七年十一月十三日在監執行完畢，復因施用第二級毒品
    安非他命案件，經臺灣板橋地方法院檢察署聲請本院分別以八十七年度毒聲字第
    七七三號、八十八年度毒聲字七八一○號裁定，將甲○○二度送觀察、勒戒後，
    均無繼續施用毒品之傾向，各經臺灣板橋地方法院檢察署檢察官於八十七年八月
    十九日與八十八年十二月二十八日，依序以八十七年度偵字第一○九六八號及八
    十八年度毒偵字第二五四四號不起訴處分書處分不起訴在案，詎甲○○在前揭不
    起訴處分後五年內，竟仍不知悔改，明知安非他命業經毒品危害防制條例列為第
    二級毒品，不得施用或持有，復基於施用第二級毒品安非他命之概括犯意，依序
    各於八十九年一月十四日、同年七月十九日經警查獲採尿前九十六小時內某時，
    均在其友人位於臺北縣土城市之住處，連續二次將第二級毒品安非他命置於吸食
    器內，下以火燒烤產生煙霧，再以口鼻吸用之方式，非法施用第二級毒品安非他
    命，而三犯施用第二級毒品安非他命罪。嗣（一）於八十九年一月十五日晚上九
    時許，經警在臺北市○○○路○段、中正路口查獲；（二）復於八十九年七月十
    九日晚上六時許，經警在臺北縣新莊市○○路五○二巷四一弄四號四樓查獲，而
    循線偵悉上情。甲○○且經臺灣板橋地方法院檢察署檢察官聲請本院分別於八十
    九年四月十五日，以八十九年度毒聲字第二五一八號裁定令入戒治處所施以強制
    戒治一年，現在臺灣臺北監獄附設戒治所強制戒治中。
二、案經臺北市政府警察局士林分局報請臺灣士林地方法院檢察署函請臺灣高等法院
    檢察署令轉臺灣板橋地方法院檢察署檢察官偵查起訴。
    理      由
一、訊之被告甲○○固供承有於八十九年一月十四日施用安非他命一次之犯行，惟辯
    稱：其僅施用二次安非他命，最後一次係於八十九年六月底施用，於同年七月十
    九日經警查獲時則未施用安非他命，其或係因施用二手煙致尿液呈安非他命陽性
    反應云云。惟查，被告於前開各該時地二次經警查獲時所採集之尿液經送請鑑驗
    之結果，均有甲基安非他命陽性反應，有法務部調查局八十九年三月六日（八九
    ）陸（一）字第八九○一二二九二號檢驗通知書、臺灣檢驗科技股份有限公司八
    十九年八月四日濫用藥物尿液檢驗報告各一份在卷足憑；而被告於本院審理時對
    於在前揭（二）時間經警查獲後，其採尿之過程，並未爭執，是採尿之過程即無
    瑕疵可指；則查本件臺灣檢驗科技股份有限公司檢驗之方法係以螢光偏極免疫分
    析法為之，並以氣相層析質譜儀分析法確認，有前述臺灣檢驗科技股份有限公司
    濫用藥物尿液檢驗報告上載其檢驗方法可按，則參諸法務部八十五年九月二十六
    日（85）發技字第85114952號函示：「單以免疫分析法檢驗尿液，有可能因交叉
    反應，而對服用幾種其他非煙毒或甲基安非他命藥物者之尿液產生偽陽性之結果
    ，然若搭配薄層分析法，應可摒除大部分之偽陽性問題，至於使用氣相層析質譜
    儀分析法確認，則可完全排除偽陽性之干擾」之內容，及依法務部調查局第六處
    （八十）發技一字第一一○號函示：「人體吸食安非他命，經尿液排出之時間，
    依吸食量多寡、人體代謝功能、吸食者之年齡及性別不同而有所差異；一般而言
    吸食者在四十八小時內所排泄之尿液，均有可能被檢出。若經常或大量吸食，則
    經尿液排出時間約可延長至四天。」之見解以觀，被告若未於八十九年七月十九
    日經警查獲採尿前九十六小時內之某時施用安非他命，則其於八十九年七月十九
    日經警查獲到案後所採集之尿液，應無安非他命之成份可被檢出，且參照法務部
    調查局（83）發技一字第一九六○號函示之內容，吸入含有甲基安非他命或煙毒
    品之二手煙，在文獻上雖尚無能否由尿液中檢驗出甲基安非他命或煙毒反應之研
    究報告，然按該局甲基安非他命或煙毒案件經驗研判，若非長時間與吸毒者直接
    相向且存心大量吸入吸毒者所呼出之煙氣，以二手煙中可能存在之低劑量甲基安
    非他命或煙，應不致在尿液中檢驗出煙毒或甲基安非他命反應觀之，足認被告亦
    應不致因二手煙造成尿液呈甲基安非他命反應，揆諸上開各節，是被告前開所辯
    ，殊難信實，不足採信。本件事證已臻明確，被告施用安非他命之犯行，洵堪認
    定。又被告前因施用第二級毒品安非他命案件，依序經臺灣板橋地方法院檢察署
    檢察官聲請本院分別以八十七年度毒聲字第七七三號、八十八年度毒聲字七八一
    ○號裁定，將其二度送觀察、勒戒後，均無繼續施用毒品之傾向，各經臺灣板橋
    地方法院檢察署檢察官於八十七年八月十九日與八十八年十二月二十八日，依序
    分別以八十七年度偵字第一○九六八號及八十八年度毒偵字第二五四四號不起訴
    處分書處分不起訴在案，有上述裁定書、不起訴處分書及臺灣高等法院檢察署刑
    案紀錄簡覆表等件附卷可參，是被告於檢察官為不起訴處分後五年內三犯本件施
    用第二級毒品安非他命罪，應予依法論科。
二、核被告所為，係犯毒品危害防制條例第十條第二項之施用第二級毒品罪。其前後
    二次施用安非他命之犯行，時間緊接，犯罪構成要件相同，顯係基於概括犯意反
    覆為之，應依連續犯規定論以一罪，並依法加重其刑。公訴意旨固未論列被告於
    八十九年七月十九日經警查獲採尿前九十六小時內某時施用安非他命之犯行，惟
    此部分與前揭公訴人起訴被告非法施用安非他命之部分，有連續犯之裁判上一罪
    關係，是以本院自得一併審理論究，附此敘明。至其施用前持有第二級毒品安非
    他命，持有毒品之低度行為均應為施用之高度行為所吸收，不另論罪。末查，被
    告曾於八十七年二月十九日因違反麻醉藥品管理條例案件，經本院判處有期徒刑
    六月確定，八十七年十一月十三日在監執行完畢，有臺灣高等法院檢察署刑案紀
    錄簡覆表一份在卷可查，其於五年內再犯本件有期徒刑以上之罪，為累犯，應依
    法遞加重其刑。爰審酌被告多次違反禁令非法施用足以導致精神障礙及生命危險
    之毒品，與其犯罪之動機、目的、次數及犯罪後態度不佳否認部分犯行等一切情
    狀，量處如主文所示之刑，以示懲儆。
據上論斷，應依刑事訴訟法第二百九十九條第一項前段，毒品危害防制條例第十條第
二項、第二十條第三項前段，刑法第十一條前段、第五十六條、第四十七條，判決如
主文。
中        華      民      國        八十九     年     八    月  二十九  日
                                臺灣板橋地方法院刑事第一庭
                                      法  官  邱 靜 琪
右正本證明與原本無異。
如不服本判決，應於判決送達後十日內，向本院提出上訴狀。
                                      書記官  劉 日 賓
中        華      民      國        八十九     年     八    月  三十一  日
附錄本案論罪科刑法條全文：
毒品危害防制條例第十條
施用第一級毒品者，處六月以上五年以下有期徒刑。
施用第二級毒品者，處三年以下有期徒刑。


司法院資訊處製作；財團法人民間司法改革基金會備份。
